臺灣板橋地方法院刑事判決　　　　　　　 94年度訴字第846號
公　訴　人　臺灣板橋地方法院檢察署檢察官
被　　　告　甲○○
上列被告因違反毒品危害防制條例案件，經檢察官提起公訴（94
年度核退毒偵字第555 、744 號），經本院合議庭裁定改依簡式
審判程序審理並判決如下：
    主  文
甲○○連續施用第一級毒品，累犯，處有期徒刑柒月，扣案之第
一級毒品海洛因（驗餘淨重零點零肆公克）沒收銷燬，包裝前開
海洛因之包裝袋壹只與注射針筒壹支均沒收。
    事  實
一、甲○○前因施用毒品案件，經本院以90年度毒聲字第3844號
    裁定送觀察、勒戒後，認無繼續施用毒品之傾向，經臺灣板
    橋地方法院檢察署檢察官於民國90年10月8 日，以90年度毒
    偵字第3169號為不起訴處分確定。復因施用毒品案件，經臺
    灣臺北地方法院以92年度毒聲字第1128號裁定送觀察、勒戒
    後，認有繼續施用之傾向，經同院以92年度毒聲字第1413號
    裁定令入戒治處所施以強制戒治，於93年1 月9 日因毒品危
    害防制條例案件修正出所，另經同院於92年12月9 日以92年
    度訴字第1355號判處有期徒刑4 月，於93年1 月6 日確定，
    甫於93年7 月15日縮刑期滿執行完畢（本案構成累犯）。其
    仍未戒除毒癮，基於施用第一級毒品海洛因之概括犯意，自
    93 年8月底某日起至94年1 月26日上午，連續在其臺北縣蘆
    洲市○○路188 巷15弄11號2 樓住處及臺北縣三重市○○路
    ○巷道等地，以注射針筒施用第一級毒品海洛因多次，天天
    均會施用。嗣先於93年12月21日凌晨零時10分許，在其上開
    臺北縣蘆洲市○○路住處為警查獲，並扣得其所有欲供施用
    之第一級毒品海洛因1 小包（驗餘淨重0.04公克，空包裝重
    0.18公克）；復於94年1 月26日上午11時45分許，在臺北縣
    三重市○○○街205 巷口為警查獲，並扣得其所有供施打海
    洛因所用之注射針筒1 支。
二、案經臺北市政府警察局中山分局及臺北縣政府警察局三重分
    局移送臺灣板橋地方法院檢察署檢察官偵查起訴。
    理  由
一、上揭犯罪事實，業據被告甲○○於偵查及本院審理中坦承不
    諱，又被告於93年12月21日凌晨1 時10分許及94年1 月26日
    晚間6 時許先後為警查獲後採集其尿液送驗，均呈鴉片類陽
    性反應，有臺灣尖端先進生技醫藥股份有限公司93年12月24
    日濫用藥物檢驗報告與臺灣檢驗科技股份有限公司94年3 月
    3 日濫用藥物尿液檢驗報告各乙紙附卷足稽，且有被告所有
    預備供施用之第一級毒品海洛因1 包（驗餘淨重0.04公克，
    空包裝重0.18公克，見卷附法務部調查局94年7 月14日調科
    壹字第060010030 號鑑定通知書）及供施用海洛因所用之注
    射針筒1 支扣案可證，足認被告之自白與事實相符。再被告
    有事實欄所示之施用毒品前科，有臺灣臺北地方法院92年度
    訴字第1355號判決與臺灣高等法院被告前案紀錄表存卷可參
    。被告於強制戒治執行完畢釋放後，5 年內再犯本件施用毒
    品之罪，事證明確，洵堪認定。
二、按海洛因係毒品危害防制條例第2 條第2 項第1 款所稱之第
    一級毒品，核被告所為，係犯上開條例第10條第1 項之施用
    第一級毒品罪。被告持有第一級毒品海洛因之行為，為其施
    用之高度行為所吸收，不另論罪。又被告先後多次施用海洛
    因之犯行，均時間緊接，方法相同，所犯係構成要件相同之
    罪，顯係基於概括犯意反覆為之，為連續犯，應依刑法第56
    條之規定論以一罪，並加重其刑。再被告有事實欄所載犯罪
    科刑執行情形，有前引臺灣高等法院被告前案紀錄表在卷可
    參，其於有期徒刑執行完畢後5 年內，再犯本件有期徒刑以
    上之罪，為累犯，應依刑法第47條之規定遞加重其刑。爰審
    酌被告正值青少，不思上進，反沾染施用毒品惡習，戕害身
    心甚鉅，惟犯後坦承犯行，態度良好，並衡諸其生活狀況、
    施用毒品之時間、次數、手段、動機等一切情狀，就其所犯
    上開之罪，量處如主文所示之刑，以示懲儆。
三、扣案之第一級毒品海洛因1 包（淨重0.04公克），係查獲之
    毒品，且為被告預備供施用之物，業經被告自承在卷（見本
    院94年5 月2 日準備程序筆錄），應不問屬於犯人與否，依
    毒品危害防制條例第18條第1 項前段之規定沒收銷燬之。上
    開海洛因之包裝袋1 只（重0.18公克）與扣案之注射針筒1
    支，亦均為被告所有供犯本罪所用之物，爰皆依刑法第38條
    第1 項第2 款、第3 項之規定諭知沒收。
四、末按「除被告所犯為死刑、無期徒刑、最輕本刑為3 年以上
    有期徒刑之罪或高等法院管轄第一審案件者外，於前條第1
    項程序進行中，被告先就被訴事實為有罪之陳述時，審判長
    得告知被告簡式審判程序之旨，並聽取當事人、代理人、辯
    護人及輔佐人之意見後，裁定進行簡式審判程序。」刑事訴
    訟法第273 條之1 第1 項定有明文。查本件被告所犯毒品危
    害防制條例第10條第1 項之施用第一級毒品罪，其法定刑為
    6 月以上5 年以下有期徒刑，非最輕本刑為3 年以上有期徒
    刑之罪，且被告於本院94年5 月2 日準備程序進行中，復就
    被訴之事實為有罪之陳述，經告知被告簡式審判程序之旨，
    被告及公訴人對於本件改依簡式審判程序審理分別表示同意
    與無意見，是本院即依前揭刑事訴訟法規定，裁定本件進行
    簡式審判程序，末此敘明。
據上論斷，應依刑事訴訟法第273 條之1 第1 項、第299 條第1
項前段，毒品危害防制條例第10條第1 項、第18條第1 項前段，
刑法第11條、第56條、第47條、第38條第1 項第2 款、第3 項，
判決如主文。
本案經檢察官楊仲農到庭執行職務。
中　　華　　民　　　國    94　　 年   8 　月   10   日
                    臺灣板橋地方法院刑事第七庭
                        審判長法　官  陳恒寬
                              法　官  許必奇
                              法　官  吳佳穎
以上正本證明與原本無異。
如不服本判決，應於判決送達後10日內，向本院提出上訴狀。
                              書記官  呂妍旻
中　　華　　民　　　國    94　　 年   8 　月   11   日
附錄本案論罪科刑法條全文：
毒品危害防制條例第10條：
施用第一級毒品者，處6月以上5年以下有期徒刑。
施用第二級毒品者，處3年以下有期徒刑。
